apertium-kor.kor.lexc
LEXICON NPN  !pronoun

%<npn%>:%> # ;
%<npn%>%<top%>:%>ㄴㅡㄴ #; !
%<npn%>%<acc%>:%>ㄹㅡㄹ #; !
%<npn%>%<nom%>:%>ㄱㅏ #; !
%<npn%>%<com%>:%>ㅇㅘ #; !
%<npn%>%<com%>:%>ㄹㅏㅇ #; !
%<npn%>%<com%>:%>ㅎㅏㄱㅗ #; !
%<npn%>%<ins%>:%>%{ㅇ%}%{ㅡ%}ㄹㅗ #; !
%<npn%>%<gen%>:%>ㅇㅢ #; !
%<npn%>%<nom%>%<hon%>:%>ㄲㅔㅅㅓ #; !
%<npn%>%<aa%>%<dat%>:%>ㅇㅔㄱㅔ #; !
%<npn%>%<dat%>:%>ㅇㅔ #; !
%<npn%>%<aa%>%<loc%>:%>ㅇㅔㄱㅔㅅㅓ #; !
%<npn%>%<loc%>:%>ㅇㅔㅅㅓ #; !
%<npn%>%<voc%>:%>ㅇㅑ #; !
%<npn%>%<exc%>:%>ㅁㅏㄴ #; !
%<npn%>%<als%>:%>ㄷㅗ #; !
%<npn%>%<evn%>:%>ㅁㅏㅈㅓ #; !
%<npn%>%<snc%>:%>ㅂㅜㅌㅓ #; !

%<npn%>%<pl%>:%>ㄷㅡㄹ # ;
%<npn%>%<pl%>%<top%>:%>ㄷㅡㄹㄴㅡㄴ #; !
%<npn%>%<pl%>%<acc%>:%>ㄷㅡㄹㄹㅡㄹ #; !
%<npn%>%<pl%>%<nom%>:%>ㄷㅡㄹㄱㅏ #; !
%<npn%>%<pl%>%<com%>:%>ㄷㅡㄹㅇㅘ #; !
%<npn%>%<pl%>%<com%>:%>ㄷㅡㄹㄹㅏㅇ #; !
%<npn%>%<pl%>%<com%>:%>ㄷㅡㄹㅎㅏㄱㅗ #; !
%<npn%>%<pl%>%<ins%>:%>ㄷㅡㄹㄹㅗ #; !
%<npn%>%<pl%>%<gen%>:%>ㄷㅡㄹㅇㅢ #; !
%<npn%>%<pl%>%<nom%>%<hon%>:%>ㄷㅡㄹㄲㅔㅅㅓ #; !	
%<npn%>%<pl%>%<aa%>%<dat%>:%>ㄷㅡㄹㅇㅔㄱㅔ #; !
%<npn%>%<pl%>%<dat%>:%>ㄷㅡㄹㅇㅔ #; !
%<npn%>%<pl%>%<aa%>%<loc%>:%>ㄷㅡㄹㅇㅔㄱㅔㅅㅓ #; !
%<npn%>%<pl%>%<loc%>:%>ㄷㅡㄹㅇㅔㅅㅓ #; !
%<npn%>%<pl%>%<voc%>:%>ㄷㅡㄹㅇㅑ #; !
%<npn%>%<pl%>%<exc%>:%>ㄷㅡㄹㅁㅏㄴ #; !
%<npn%>%<pl%>%<als%>:%>ㄷㅡㄹㄷㅗ #; !
%<npn%>%<pl%>%<evn%>:%>ㄷㅡㄹㅁㅏㅈㅓ #; !
%<npn%>%<pl%>%<snc%>:%>ㄷㅡㄹㅂㅜㅌㅓ #; !

%<npn%>%<cop%>:%>%{ㅇ%}%{ㅣ%}ㄷㅏ #; !
%<npn%>%<cop%>:%>ㅇㅣㄷㅏ #; ! ! Dir/LR
%<npn%>%<pl%>%<cop%>:%>ㄷㅡㄹㅇㅣㄷㅏ #; !

LEXICON NNU !ordinal, cardinal, numeral

%<nnu%>:%> # ;
%<nnu%>%<top%>:%>ㄴㅡㄴ #; !
%<nnu%>%<acc%>:%>ㄹㅡㄹ #; !
%<nnu%>%<nom%>:%>ㄱㅏ #; !
%<nnu%>%<com%>:%>ㅇㅘ #; !
%<nnu%>%<com%>:%>ㄹㅏㅇ #; !
%<nnu%>%<com%>:%>ㅎㅏㄱㅗ #; !
%<nnu%>%<ins%>:%>%{ㅇ%}%{ㅡ%}ㄹㅗ #; !	
%<nnu%>%<gen%>:%>ㅇㅢ #; !
%<nnu%>%<nom%>%<hon%>:%>ㄲㅔㅅㅓ #; !
%<nnu%>%<aa%>%<dat%>:%>ㅇㅔㄱㅔ #; !
%<nnu%>%<dat%>:%>ㅇㅔ #; !
%<nnu%>%<aa%>%<loc%>:%>ㅇㅔㄱㅔㅅㅓ #; !
%<nnu%>%<loc%>:%>ㅇㅔㅅㅓ #; !
%<nnu%>%<voc%>:%>ㅇㅑ #; !
%<nnu%>%<exc%>:%>ㅁㅏㄴ #; !
%<nnu%>%<als%>:%>ㄷㅗ #; !
%<nnu%>%<evn%>:%>ㅁㅏㅈㅓ #; !
%<nnu%>%<snc%>:%>ㅂㅜㅌㅓ #; !

%<nnu%>%<pl%>:%>ㄷㅡㄹ # ;
%<nnu%>%<pl%>%<top%>:%>ㄷㅡㄹㄴㅡㄴ #; !
%<nnu%>%<pl%>%<acc%>:%>ㄷㅡㄹㄹㅡㄹ #; !
%<nnu%>%<pl%>%<nom%>:%>ㄷㅡㄹㄱㅏ #; !
%<nnu%>%<pl%>%<com%>:%>ㄷㅡㄹㅇㅘ #; !
%<nnu%>%<pl%>%<com%>:%>ㄷㅡㄹㄹㅏㅇ #; !
%<nnu%>%<pl%>%<com%>:%>ㄷㅡㄹㅎㅏㄱㅗ #; !
%<nnu%>%<pl%>%<ins%>:%>ㄷㅡㄹㄹㅗ #; !
%<nnu%>%<pl%>%<gen%>:%>ㄷㅡㄹㅇㅢ #; !
%<nnu%>%<pl%>%<nom%>%<hon%>:%>ㄲㄷㅡㄹㅔㅅㅓ #; !
%<nnu%>%<pl%>%<aa%>%<dat%>:%>ㄷㅡㄹㅇㅔㄱㅔ #; !
%<nnu%>%<pl%>%<dat%>:%>ㄷㅡㄹㅇㅔ #; !
%<nnu%>%<pl%>%<aa%>%<loc%>:%>ㄷㅡㄹㅇㅔㄱㅔㅅㅓ #; !
%<nnu%>%<pl%>%<loc%>:%>ㄷㅡㄹㅇㅔㅅㅓ #; !
%<nnu%>%<pl%>%<voc%>:%>ㄷㅡㄹㅇㅑ #; !
%<nnu%>%<pl%>%<exc%>:%>ㄷㅡㄹㅁㅏㄴ #; !
%<nnu%>%<pl%>%<als%>:%>ㄷㅡㄹㄷㅗ #; !
%<nnu%>%<pl%>%<evn%>:%>ㄷㅡㄹㅁㅏㅈㅓ #; !
%<nnu%>%<pl%>%<snc%>:%>ㄷㅡㄹㅂㅜㅌㅓ #; !

%<nnu%>%<cop%>:%>%{ㅇ%}%{ㅣ%}ㄷㅏ #; !
%<nnu%>%<cop%>:%>ㅇㅣㄷㅏ #; ! ! Dir/LR
%<nnu%>%<pl%>%<cop%>:%>ㄷㅡㄹㅇㅣㄷㅏ #; !

LEXICON VV ! verb Transitivity => Not consequential, add later(by changing lemma entries, dividing them to TV or IV

!final / DO combination with pre-finals, wow.. NOTE EXCL always comes in future or past tense

%<vv%>%<dec%>%<pres%>:%>%{ㄴ%}%{ㅡ%}ㄴㄷㅏ #;
%<vv%>%<itg%>%<pres%>:%>ㄴㅣ #; ! 
%<vv%>%<itg%>%<pres%>:%>ㄴㅡㄴㄱㅏ #; ! Dir/LR
%<vv%>%<itg%>%<pres%>:%>ㄴㅡㄴㅈㅣ #; ! Dir/LR
%<vv%>%<imp%>%<pres%>:%>%{ㅇ%}%{ㅓ%}ㄹㅏ #;
%<vv%>%<prp%>%<pres%>:%>ㅈㅏ #;

%<vv%>%<dec%>%<past%>:%>%{ㅇ%}%{ㅏ%}ㅆㄷㅏ #;
%<vv%>%<dec%>%<past%>:%>ㅇㅓㅆㄷㅏ #; ! Dir/LR need to decide
%<vv%>%<dec%>%<past%>:%>%{ㅇ%}%{ㅓ%}ㅆㄷㅏ #; ! Dir/LR need to decide
%<vv%>%<itg%>%<past%>:%>%{ㅇ%}%{ㅏ%}ㅆㄴㅣ #; ! 
%<vv%>%<itg%>%<past%>:%>%{ㅇ%}%{ㅏ%}ㅆㄴㅡㄴㄱㅏ #; ! Dir/LR
%<vv%>%<itg%>%<past%>:%>%{ㅇ%}%{ㅏ%}ㅆㄴㅡㄴㅈㅣ #; ! Dir/LR

%<vv%>%<dec%>%<fut%>%:%>%{ㅇ%}%{ㅡ%}ㄹㄱㅓㅅㅇㅣㄷㅏ #;
%<vv%>%<dec%>%<fut%>%:%>ㄱㅔㅆㄷㅏ #;  ! Dir/LR
%<vv%>%<itg%>%<fut%>%:%>%{ㅇ%}%{ㅡ%}ㄹㄱㅓㄴㅣ #; !  ! Dir/LR
%<vv%>%<itg%>%<fut%>%:%>ㄱㅔㅆㄴㅣ #; !  ! Dir/LR
%<vv%>%<itg%>%<fut%>%:%>%{ㅇ%}%{ㅡ%}ㄹㄱㅓㄴㄱㅏ #; ! Dir/LR
%<vv%>%<itg%>%<fut%>%:%>ㄱㅔㅆㄴㅡㄴㄱㅏ #; ! Dir/LR
%<vv%>%<itg%>%<fut%>%:%>%{ㅇ%}%{ㅡ%}ㄹㄱㅓㄴㅈㅣ #; ! Dir/LR
%<vv%>%<itg%>%<fut%>%:%>ㄱㅔㅆㄴㅡㄴㅈㅣ #; ! Dir/LR


!honorific

%<vv%>%<dec%>%<hon%>%<pres%>:%>%{ㅅ%}%{ㅡ%}ㅂㄴㅣㄷㅏ #;
%<vv%>%<itg%>%<hon%>%<pres%>:%>%{ㅅ%}%{ㅡ%}ㅂㄴㅣㄲㅏ #; ! 
%<vv%>%<prp%>%<hon%>%<pres%>:%>%{ㅅ%}%{ㅡ%}ㅂㅅㅣㄷㅏ #;

%<vv%>%<dec%>%<hon%>%<past%>:%>%{ㅇ%}%{ㅏ%}ㅆㅅㅡㅂㄴㅣㄷㅏ #;
%<vv%>%<itg%>%<hon%>%<past%>:%>%{ㅇ%}%{ㅏ%}ㅆㅅㅡㅂㄴㅣㄲㅏ #; ! 

%<vv%>%<dec%>%<hon%>%<fut%>:%>%{ㅇ%}%{ㅡ%}ㄹㄱㅓㅂㄴㅣㄷㅏ #;
%<vv%>%<dec%>%<hon%>%<fut%>:%>ㄱㅔㅆㅅㅡㅂㄴㅣㄷㅏ #;  ! Dir/LR
%<vv%>%<itg%>%<hon%>%<fut%>:%>%{ㅇ%}%{ㅡ%}ㄹㄱㅓㅂㄴㅣㄲㅏ #; 
%<vv%>%<itg%>%<hon%>%<fut%>:%>ㄱㅔㅆㅅㅡㅂㄴㅣㄲㅏ #;  ! Dir/LR

!Admonial
%<vv%>%<ean%>%<pres%>:%>%{ㅇ%}%{ㅡ%}ㄴ #;
%<vv%>%<ean%>%<fut%>:%>%{ㅇ%}%{ㅡ%}ㄹ #; ! Dir/LR
%<vv%>%<ean%>%<fut%>:%>ㄱㅔㅆㄷㅓㄴ #;
%<vv%>%<ean%>%<past%>:%>%{ㅇ%}%{ㅏ}ㅆㄷㅓㄴ #;
%<vv%>%<ean%>%<pres%>:%>%{ㄴ%}%{ㅡ%}ㄴ #; ! Dir/LR

!nominal
%<vv%>%<enm%>%<pres%>:%>ㄱㅣ #;
%<vv%>%<enm%>%<pres%>:%>ㅇㅡㅁ #;
%<vv%>%<enm%>%<past%>:%>%{ㅇ%}%{ㅏ}ㅆㄱㅣ #;
%<vv%>%<enm%>%<past%>:%>%{ㅇ%}%{ㅏ}ㅆㅇㅡㅁ #;

!ECS 
%<vv%>%<ecs%>%<pres%>:%>ㄱㅗ #; ! 
%<vv%>%<ecs%>%<pres%>:%>{ㅇ%}%{ㅡ%}ㅁㅡㄹㅗ #; ! Dir/LR
%<vv%>%<ecs%>%<pres%>:%>ㄱㅔ #; ! Dir/LR
%<vv%>%<ecs%>%<pres%>:%>{ㄴ%}%{ㅡ%}ㄴㄷㅏㄱㅗ #; ! Dir/LR
%<vv%>%<ecs%>%<pres%>:%>{ㅇ%}%{ㅡ%}ㄹㅏㄱㅗ #; ! Dir/LR

%<vv%>%<ecs%>%<past%>:%>%{ㅇ%}%{ㅏ}ㅆㄱㅗ #; ! 
%<vv%>%<ecs%>%<past%>:%>%{ㅇ%}%{ㅏ}ㅆㅇㅡㅁㅡㄹㅗ #; ! Dir/LR
%<vv%>%<ecs%>%<past%>:%>%{ㅇ%}%{ㅏ}ㅆㄱㅔ #; ! Dir/LR
%<vv%>%<ecs%>%<past%>:%>%{ㅇ%}%{ㅏ}ㄷㅏㄱㅗ #; ! Dir/LR
%<vv%>%<ecs%>%<past%>:%>%{ㅇ%}%{ㅏ}ㅆㅇㅡㄹㄹㅏㄱㅗ #; ! Dir/LR

%<vv%>%<eau%>%<pres%>:%>ㅇㅏ #;
%<vv%>%<eau%>%<pres%>:%>ㄱㅔ #;
%<vv%>%<eau%>%<pres%>:%>ㅈㅣ #;
%<vv%>%<eau%>%<pres%>:%>ㄱㅗ #;

%<vv%>%<eau%>%<past%>:%>%{ㅇ%}%{ㅏ}ㅆㅇㅏ #;
%<vv%>%<eau%>%<past%>:%>%{ㅇ%}%{ㅏ}ㅆㄱㅔ #;
%<vv%>%<eau%>%<past%>:%>%{ㅇ%}%{ㅏ}ㅆㅈㅣ #;
%<vv%>%<eau%>%<past%>:%>%{ㅇ%}%{ㅏ}ㅆㄱㅗ #;

%<vv%>%<pres%>:%>ㅇㅣㄷㅏ #; ! Dir/LR
%<vv%>%<pres%>:%>ㄷㅏ #; ! 

LEXICON VJ ! adjective

%<vj%>:%> # ;
%<vj%>:%>ㄷㅏ #;
%<vj%>%<hon%>:%>ㅅㅡㅂㄴㅣㄷㅏ #;
%<vj%>%<adj%>:%>%{ㅇ%}%{ㅡ%}ㄴ #;
%<vj%>%<adj%>%<desf%>:%>%{ㅇ%}%{ㅡ%}ㄹ #; ! need some other tag
%<vj%>%<ecs%>:%>ㄱㅗ #;

%<vj%>%<eau%>:%>ㅇㅏ #;
%<vj%>%<eau%>:%>ㄱㅔ #;
%<vj%>%<eau%>:%>ㅈㅣ #;
%<vj%>%<eau%>:%>ㄱㅗ #;

!Admonial
%<vj%>%<ean%>%<pass%>%<despa%>:%>%{ㅇ%}%{ㅡ%}ㄴ #;
%<vj%>%<ean%>%<pass%>%<desf%>:%>%{ㅇ%}%{ㅡ%}ㄹ #;

!nominal
%<vj%>%<enm%>:%>ㄱㅣ #;
%<vj%>%<enm%>:%>ㅇㅡㅁ #;

LEXICON VX !auxiliary verb

%<vx%>:%> # ;
%<vx%>%<pres%>:%>ㄷㅏ #;
%<vx%>%<pres%>:%>ㅇㅣㄷㅏ #;

LEXICON ADV !adverb

%<adv%>: #; !

LEXICON ADC !conjunctive adverb

%<adc%>: #; !

LEXICON DAN !adnominals

%<dan%>: #; !

LEXICON IJ !adnominals

%<ij%>: #; !

LEXICON COP !copula
%<cop%>: #; !

!!!!!!!!!!!!!!!!!!!!!!!!!!!!!!!!!!!!!!!!!!!!!!!!!!!!!!!!!!!!!!!!!!!!!!!!!!!!!!!
!!!                                Lexicon                                  !!!
!!!!!!!!!!!!!!!!!!!!!!!!!!!!!!!!!!!!!!!!!!!!!!!!!!!!!!!!!!!!!!!!!!!!!!!!!!!!!!!

LEXICON Adverb

!ADV
매우:ㅁㅐㅇㅜ ADV ; !
너무:ㄴㅓㅁㅜ ADV ; !
아주:ㅇㅏㅈㅜ ADV ; !
함께:ㅎㅏㅁㄲㅔ ADV ; !
깊이:ㄱㅣㅍㅇㅣ ADV ; !
서로:ㅅㅓㄹㅗ ADV ; !
삼가:ㅅㅏㅁㄱㅏ ADV ; !
가장:ㄱㅏㅈㅏㅇ ADV ; !
관하여:ㄱㅘㄴㅎㅏㅇㅕ ADV ; ! NOTE
대하여:ㄷㅐㅎㅏㅇㅕ ADV ; !

!ADC
및:ㅁㅣㅊ ADC ; !
혹은:ㅎㅗㄱㅇㅡㄴ ADC ; !
또는:ㄸㅗㄴㅡㄴ ADC ; !
그런데:ㄱㅡㄹㅓㄴㄷㅔ ADC ; !
그러나:ㄱㅡㄹㅓㄴㅏ ADC ; !
그리고:ㄱㅡㄹㅣㄱㅗ ADC ; !	
앞으로:ㅇㅏㅍㅇㅡㄹㅗ ADC ;
또한:ㄸㅗㅎㅏㄴ ADC ;
때문에:ㄸㅐㅁㅜㄴㅇㅔ ADC ; 
다시:ㄷㅏㅅㅣ ADC ; 
더:ㄷㅓ ADC ; 
결국:ㄱㅕㄹㄱㅜㄱ ADC ; 
하지만:ㅎㅏㅈㅣㅁㅏㄴ ADC ; 

LEXICON Admonial

이:ㅇㅣ DAN ; !r
모든:ㅁㅗㄷㅡㄴ DAN ; !
여러:ㅇㅕㄹㅓ DAN ; !

LEXICON Interjection

아:ㅇㅏ IJ ; !

LEXICON Copula
이:ㅇㅣ COP ; !

LEXICON Punctuation

.%<sent%>:. # ;
..%<sent%>:.. # ;
...%<sent%>:... # ;
%;%<sent%>:%; # ;
%:%<sent%>:%: # ;
%!%<sent%>:%! # ;
%-%<guio%>:%- # ;
%—%<guio%>:%— # ;
,%<cm%>:, # ;
%?%<sent%>:%? # ;
%'%<apos%>:%' # ;
%"%<sent%>:%" # ;
%«%<lquot%>:%« # ;
%»%<rquot%>:%» # ;
%”%<rquot%>:%” # ;
%“%<lquot%>:%“ # ;
%(%<lpar%>:%( # ;
%]%<rpar%>:%] # ;
%[%<lpar%>:%[ # ;
%)%<rpar%>:%) # ;
\%<sent%>:\ # ;
/%<sent%>:/ # ;


! Resources:
! http://wiki.apertium.org/wiki/Starting_a_new_language_with_HFST#Lexicon
! http://wiki.apertium.org/wiki/Lttoolbox_and_lexc
! http://wiki.apertium.org/wiki/Apertium-specific_conventions_for_lexc
! https://kitwiki.csc.fi/twiki/bin/view/KitWiki/HfstHome
! http://hfst.sourceforge.net/
! http://www.cis.upenn.edu/~cis639/docs/lexc.html
! http://wiki.apertium.org/wiki/Hfst

LEXICON Noun
나:ㄴㅏ NPN ; !
너:ㄴㅓ NPN ; !
짐:ㅈㅣㅁ NPN ; !
남:ㄴㅏㅁ NPN ; !
그대:ㄱㅡㄷㅐ	 NPN ; !
그:ㄱㅡ NPN ; !
그녀:ㄱㅡㄴㅕ NPN ; !
모두:ㅁㅗㄷㅜ NPN ; !
아무:ㅇㅏㅁㅜ NPN ; !
누구:ㄴㅜㄱㅜ NPN ; !
우리:ㅇㅜㄹㅣ NPN ; !
저:ㅈㅓ NPN ; !
너희:ㄴㅓㅎㅡㅣ NPN ; !
이:ㅇㅣ NPN ; !
하나:ㅎㅏㄴㅏ NNU ; !
LEXICON Verb
말:ㅁㅏㄹ VV ; !
읽:ㅇㅣㄺ VV ; !
가져가:ㄱㅏㅈㅕㄱㅏ VV ; !
갈아타:ㄱㅏㄹㅇㅏㅌㅏ VV ; !
강조하:ㄱㅏㅇㅈㅗㅎㅏ VV ; !
거짓말하:ㄱㅓㅈㅣㅅㅁㅏㄹㅎㅏ VV ; !
걸:ㄱㅓㄹ VV ; !
겪:ㄱㅕㄲ VV ; !
결정하:ㄱㅕㄹㅈㅓㅇㅎㅏ VV ; !
계속되:ㄱㅖㅅㅗㄱㄷㅚ VV ; !
고르:ㄱㅗㄹㅡ VV ; !
관련되:ㄱㅘㄴㄹㅕㄴㄷㅚ VV ; !
구성되:ㄱㅜㅅㅓㅇㄷㅚ VV ; !
그리:ㄱㅡㄹㅣ VV ; !
기리:ㄱㅣㄹㅣ VV ; !
기뻐하:ㄱㅣㅃㅓㅎㅏ VV ; !
깎:ㄲㅏㄲ VV ; !
꾸미:ㄲㅜㅁㅣ VV ; !
끊:ㄲㅡㄶ VV ; !
끝나:ㄲㅡㅌㄴㅏ VV ; !
나:ㄴㅏ VV ; !
나타나:ㄴㅏㅌㅏㄴㅏ VV ; !
남기:ㄴㅏㅁㄱㅣ VV ; !
내:ㄴㅐ VV ; !
내밀:ㄴㅐㅁㅣㄹ VV ; !
넘어서:ㄴㅓㅁㅇㅓㅅㅓ VV ; !
노력하:ㄴㅗㄹㅕㄱㅎㅏ VV ; !
놓:ㄴㅗㅎ VV ; !
눕:ㄴㅜㅂ VV ; !
늘어나:ㄴㅡㄹㅇㅓㄴㅏ VV ; !
가오:ㄱㅏㅇㅗ VV ; !
하:ㅎㅏ VV ; !
달:ㄷㅏㄹ VV ; !
달아나:ㄷㅏㄹㅇㅏㄴㅏ VV ; !
당기:ㄷㅏㅇㄱㅣ VV ; !
대답하:ㄷㅐㄷㅏㅂㅎㅏ VV ; !
덮:ㄷㅓㅍ VV ; !
도망가:ㄷㅗㅁㅏㅇㄱㅏ VV ; !
돌리:ㄷㅗㄹㄹㅣ VV ; !
돌아오:ㄷㅗㄹㅇㅏㅇㅗ VV ; !
둘러보:ㄷㅜㄹㄹㅓㅂㅗ VV ; !
드리:ㄷㅡㄹㅣ VV ; !
들어가:ㄷㅡㄹㅇㅓㄱㅏ VV ; !
따:ㄸㅏ VV ; !
떠나:ㄸㅓㄴㅏ VV ; !
떨리:ㄸㅓㄹㄹㅣ VV ; !
뜨:ㄸㅡ VV ; !
마시:ㅁㅏㅅㅣ VV ; !
만나:ㅁㅏㄴㄴㅏ VV ; !
말:ㅁㅏㄹ VV ; !
맞추:ㅁㅏㅈㅊㅜ VV ; !
매:ㅁㅐ VV ; !
멈추:ㅁㅓㅁㅊㅜ VV ; !
모이:ㅁㅗㅇㅣ VV ; !
무너지:ㅁㅜㄴㅓㅈㅣ VV ; !
물:ㅁㅜㄹ VV ; !
미치:ㅁㅣㅊㅣ VV ; !
바뀌:ㅂㅏㄲㅟ VV ; !
반대하:ㅂㅏㄴㄷㅐㅎㅏ VV ; !
발견하:ㅂㅏㄹㄱㅕㄴㅎㅏ VV ; !
발표하:ㅂㅏㄹㅍㅛㅎㅏ VV ; !
배우:ㅂㅐㅇㅜ VV ; !
벌어지:ㅂㅓㄹㅇㅓㅈㅣ VV ; !
변하:ㅂㅕㄴㅎㅏ VV ; !
보이:ㅂㅗㅇㅣ VV ; !
부탁하:ㅂㅜㅌㅏㄱㅎㅏ VV ; !
붙이:ㅂㅜㅌㅇㅣ VV ; !
비치:ㅂㅣㅊㅣ VV ; !
빠지:ㅃㅏㅈㅣ VV ; !
사:ㅅㅏ VV ; !
사용하:ㅅㅏㅇㅛㅇㅎㅏ VV ; !
상상하:ㅅㅏㅇㅅㅏㅇㅎㅏ VV ; !
생겨나:ㅅㅐㅇㄱㅕㄴㅏ VV ; !
섞:ㅅㅓㄲ VV ; !
성공하:ㅅㅓㅇㄱㅗㅇㅎㅏ VV ; !
속하:ㅅㅗㄱㅎㅏ VV ; !
시작되:ㅅㅣㅈㅏㄱㄷㅚ VV ; !
신:ㅅㅣㄴ VV ; !
실패하:ㅅㅣㄹㅍㅐㅎㅏ VV ; !
싸우:ㅆㅏㅇㅜ VV ; !
쏟아지:ㅆㅗㄷㅇㅏㅈㅣ VV ; !
씻:ㅆㅣㅅ VV ; !
앉:ㅇㅏㄵ VV ; !
알아보:ㅇㅏㄹㅇㅏㅂㅗ VV ; !
어울리:ㅇㅓㅇㅜㄹㄹㅣ VV ; !
여행하:ㅇㅕㅎㅐㅇㅎㅏ VV ; !
열리:ㅇㅕㄹㄹㅣ VV ; !
올라오:ㅇㅗㄹㄹㅏㅇㅗ VV ; !
요구하:ㅇㅛㄱㅜㅎㅏ VV ; !
울:ㅇㅜㄹ VV ; !
웃:ㅇㅜㅅ VV ; !
의하:ㅇㅢㅎㅏ VV ; !
이사하:ㅇㅣㅅㅏㅎㅏ VV ; !
이혼하:ㅇㅣㅎㅗㄴㅎㅏ VV ; !
일으키:ㅇㅣㄹㅇㅡㅋㅣ VV ; !
잃어버리:ㅇㅣㅀㅇㅓㅂㅓㄹㅣ VV ; !
잊:ㅇㅣㅈ VV ; !
자랑하:ㅈㅏㄹㅏㅇㅎㅏ VV ; !
잘못하:ㅈㅏㄹㅁㅗㅅㅎㅏ VV ; !
잡:ㅈㅏㅂ VV ; !
전화하:ㅈㅓㄴㅎㅘㅎㅏ VV ; !
제공하:ㅈㅔㄱㅗㅇㅎㅏ VV ; !
졸업하:ㅈㅗㄹㅇㅓㅂㅎㅏ VV ; !
죽:ㅈㅜㄱ VV ; !
줄이:ㅈㅜㄹㅇㅣ VV ; !
지나가:ㅈㅣㄴㅏㄱㅏ VV ; !
지르:ㅈㅣㄹㅡ VV ; !
지키:ㅈㅣㅋㅣ VV ; !
짓:ㅈㅣㅅ VV ; !
참:ㅊㅏㅁ VV ; !
찾아보:ㅊㅏㅈㅇㅏㅂㅗ VV ; !
청소하:ㅊㅓㅇㅅㅗㅎㅏ VV ; !
축하하:ㅊㅜㄱㅎㅏㅎㅏ VV ; !
취하:ㅊㅟㅎㅏ VV ; !
크:ㅋㅡ VV ; !
태우:ㅌㅐㅇㅜ VV ; !
틀리:ㅌㅡㄹㄹㅣ VV ; !
표현하:ㅍㅛㅎㅕㄴㅎㅏ VV ; !
향하:ㅎㅑㅇㅎㅏ VV ; !
헤아리:ㅎㅔㅇㅏㄹㅣ VV ; !
가깝:ㄱㅏㄲㅏㅂ VJ ; !
크:ㅋㅡ VJ ; !
많:ㅁㅏᅝᅠ VJ ; !
괜찮:ㄱㅙㄴㅊㅏㄶ VJ ; !
화나:ㅎㅘㄴㅏ VJ ; !
짜증나:ㅉㅏㅈㅡㅇㄴㅏ VJ ; !
나쁘:ㄴㅏㅃㅡ VJ ; !
아름답:ㅇㅏㄹㅡㅁㄷㅏㅂ VJ ; !
크:ㅋㅡ VJ ; !
쓰:ㅆㅡ VJ ; !
심심하:ㅅㅣㅁㅅㅣㅁㅎㅏ VJ ; !
지루하:ㅈㅣㄹㅜㅎㅏ VJ ; !
씩씩하:ㅆㅣㄱㅆㅣㄱㅎㅏ VJ ; !
싸:ㅆㅏ VJ ; !
싸늘하:ㅆㅏㄴㅡㄹㅎㅏ VJ ; !
통통하:ㅌㅗㅇㅌㅗㅇㅎㅏ VJ ; !
깨끗하:ㄲㅐㄲㅡㅅㅎㅏ VJ ; !
흐리:ㅎㅡㄹㅣ VJ ; !
춥:ㅊㅜㅂ VJ ; !
차갑:ㅊㅏㄱㅏㅂ VJ ; !
편하:ㅍㅕㄴㅎㅏ VJ ; !
편리하:ㅍㅕㄴㄹㅣㅎㅏ VJ ; !
시원하:ㅅㅣㅇㅝㄴㅎㅏ VJ ; !
귀엽:ㄱㅟㅇㅕㅂ VJ ; !
축축하:ㅊㅜㄱㅊㅜㄱㅎㅏ VJ ; !
습하:ㅅㅡㅂㅎㅏ VJ ; !
맛있:ㅁㅏㅅㅇㅣㅆ VJ ; !
르:ㄹㅡ VJ ; !
어렵:ㅇㅓㄹㅕㅂ VJ ; !
더럽:ㄷㅓㄹㅓㅂ VJ ; !
건조하:ㄱㅓㄴㅈㅗㅎㅏ VJ ; !
건조하:ㄱㅓㄴㅈㅗㅎㅏ VJ ; !
이르:ㅇㅣㄹㅡ VJ ; !
쉽:ㅅㅟㅂ VJ ; !
당황하:ㄷㅏㅇㅎㅘㅇㅎㅏ VJ ; !
비싸:ㅂㅣㅆㅏ VJ ; !
빠르:ㅃㅏㄹㅡ VJ ; !
뚱뚱하:ㄸㅜㅇㄸㅜㅇㅎㅏ VJ ; !
기름지:ㄱㅣㄹㅡㅁㅈㅣ VJ ; !
적:ㅈㅓㄱ VJ ; !
신선하:ㅅㅣㄴㅅㅓㄴㅎㅏ VJ ; !
가득하:ㄱㅏㄷㅡㄱㅎㅏ VJ ; !
젖:ㅈㅓㅈ VJ ; !
기쁘:ㄱㅣㅃㅡ VJ ; !
잘생기:ㅈㅏㄹㅅㅐㅇㄱㅣ VJ ; !
착하:ㅊㅏㄱㅎㅏ VJ ; !
좋:ㅈㅗㅎ VJ ; !
행복하:ㅎㅐㅇㅂㅗㄱㅎㅏ VJ ; !
딱딱하:ㄸㅏㄱㄸㅏㄱㅎㅏ VJ ; !
건강하:ㄱㅓㄴㄱㅏㅇㅎㅏ VJ ; !
높:ㄴㅗㅍ VJ ; !
뜨겁:ㄸㅡㄱㅓㅂ VJ ; !
덥:ㄷㅓㅂ VJ ; !
불편하:ㅂㅜㄹㅍㅕㄴㅎㅏ VJ ; !
재미있:ㅈㅐㅁㅣㅇㅣㅆ VJ ; !
복잡하:ㅂㅗㄱㅈㅏㅂㅎㅏ VJ ; !
늦:ㄴㅡㅈ VJ ; !
적:ㅈㅓㄱ VJ ; !
많:ㅁㅏㄶ VJ ; !
시끄럽:ㅅㅣㄲㅡㄹㅓㅂ VJ ; !
비열하:ㅂㅣㅇㅕㄹㅎㅏ VJ ; !
촉촉하:ㅊㅗㄱㅊㅗㄱㅎㅏ VJ ; !
좁:ㅈㅗㅂ VJ ; !
새롭:ㅅㅐㄹㅗㅂ VJ ; !
재미없:ㅈㅐㅁㅣㅇㅓㅄ VJ ; !
맛없:ㅁㅏㅅㅇㅓㅄ VJ ; !
오래되:ㅇㅗㄹㅐㄷㅚ VJ ; !
예쁘:ㅇㅖㅃㅡ VJ ; !
조용하:ㅈㅗㅇㅛㅇㅎㅏ VJ ; !
슬프:ㅅㅡㄹㅍㅡ VJ ; !
짜:ㅉㅏ VJ ; !
무섭:ㅁㅜㅅㅓㅂ VJ ; !
날카롭:ㄴㅏㄹㅋㅏㄹㅗㅂ VJ ; !
뾰족하:ㅃㅛㅈㅗㄱㅎㅏ VJ ; !
수줍:ㅅㅜㅈㅜㅂ VJ ; !
아프:ㅇㅏㅍㅡ VJ ; !
비슷하:ㅂㅣㅅㅡㅅㅎㅏ VJ ; !
깡마르:ㄲㅏㅇㅁㅏㄹㅡ VJ ; !
졸리:ㅈㅗㄹㄹㅣ VJ ; !
날씬하:ㄴㅏㄹㅆㅣㄴㅎㅏ VJ ; !
미끄럽:ㅁㅣㄲㅡㄹㅓㅂ VJ ; !
느리:ㄴㅡㄹㅣ VJ ; !
작:ㅈㅏㄱ VJ ; !
똑똑하:ㄸㅗㄱㄸㅗㄱㅎㅏ VJ ; !
부드럽:ㅂㅜㄷㅡㄹㅓㅂ VJ ; !
말랑하:ㅁㅏㄹㄹㅏㅇㅎㅏ VJ ; !
시:ㅅㅣ VJ ; !
시큼하:ㅅㅣㅋㅡㅁㅎㅏ VJ ; !
맵:ㅁㅐㅂ VJ ; !
강하:ㄱㅏㅇㅎㅏ VJ ; !
튼튼하:ㅌㅡㄴㅌㅡㄴㅎㅏ VJ ; !
멍청하:ㅁㅓㅇㅊㅓㅇㅎㅏ VJ ; !
놀라:ㄴㅗㄹㄹㅏ VJ ; !
달:ㄷㅏㄹ VJ ; ! 
달콤하:ㄷㅏㄹㅋㅗㅁㅎㅏ VJ ; !
같:ㄱㅏㅌ VJ ; !
마르:ㅁㅏㄹㅡ VJ ; !
피곤하:ㅍㅣㄱㅗㄴㅎㅏ VJ ; !
못생기:ㅁㅗㅅㅅㅐㅇㄱㅣ VJ ; !
불편하:ㅂㅜㄹㅍㅕㄴㅎㅏ VJ ; !
급하:ㄱㅡㅂㅎㅏ VJ ; !
따뜻하:ㄸㅏㄸㅡㅅㅎㅏ VJ ; !
약하:ㅇㅑㄱㅎㅏ VJ ; !
이상하:ㅇㅣㅅㅏㅇㅎㅏ VJ ; !
넓:ㄴㅓㄼ VJ ; !
충성스럽:ㅊㅜㅇㅅㅓㅇㅅㅡㄹㅓㅂ VJ ; !
선량하:ㅅㅓㄴㄹㅑㅇㅎㅏ VJ ; !
다르:ㄷㅏㄹㅡ VJ ; !
되:ㄷㅗㅣ VX ; !
있:ㅇㅣㅆ VX; !
놓:ㄴㅗㅎ VX ; !
오:ㅇㅗ VX ; !
버리:ㅂㅓㄹㅣ VX ; !
싶:ㅅㅣㅍ VX ; !
보:ㅂㅗ VX ; !
아니하:ㅇㅏㄴㅣㅎㅏ VX ; !
만하:ㅁㅏㄴㅎㅏ VX ; !
법하:ㅂㅓㅂㅎㅏ VX ; !
척하:ㅊㅓㄱㅎㅏ VX ; !
뻔하:ㅃㅓㄴㅎㅏ VX ; !	
